臺灣板橋地方法院民事判決　　　　　　　96年度重訴字第73號
原　　　告　戊○○
　　　　　　己○○
　　　　　　丙○○
共　　　同
訴訟代理人　蕭仁杰律師
複 代理 人　江昭燕律師
被　　　告　乙○○
訴訟代理人　黃毓棋律師
複 代理 人　丁○○
　　　　　　甲○○
上列當事人間請求拆屋還地等事件，經本院於民國96年10月15日
言詞辯論終結，判決如下：
    主     文
被告應將坐落台北縣板橋市○○○段第二崁小段第二一０地號及
第二三０之八地號土地上如附圖所示紅色部分位置，面積共一百
十八平方公尺土地上門牌號碼台北縣板橋市○○路○段一二四巷
一號之地上物拆除，將該部分土地返還予原告戊○○與其他共有
人全體。
被告應給付原告戊○○新台幣萬貳仟肆佰捌拾壹元，及自民國
九十六年三月十日起至清償日止，按年息百分之五計算之利息；
暨自民國九十六年三月十日起至返還上開占有土地之日止，按月
給付原告戊○○新台幣伍佰伍拾陸元。
被告應將坐落台北縣板橋市○○○段第二崁小段第二三０之七地
號土地上如附圖所示黃色部分位置，面積共一百零一平方公尺土
地上門牌號碼台北縣板橋市○○路○段一二四巷一號之地上物拆
除，將該部分土地返還予原告己○○。
被告應給付原告己○○新台幣柒萬陸仟貳佰玖拾元，及自民國
九十六牛年三月十日起至清償日止，按年息百分之五計算之利息
；暨自民國九十六年三月十日起至返還上開占有土地之日止，按
月給付原告己○○新台幣貳萬肆仟肆佰零壹元。
被告應給付原告丙○○新台幣壹佰壹拾萬伍仟伍佰零肆元，及
自民國九十六年三月十日起至清償日止，按年息百分之五計算之
利息。
原告其餘之訴駁回。
訴訟費用由被告負擔十分之八，餘由原告負擔。
本判決第一、二項於原告戊○○各以新臺幣壹佰零伍萬元、新臺
幣壹萬元為被告供擔保後，得假執行；但被告得分別以新臺幣
佰壹拾貳萬捌仟佰拾捌元、新臺幣萬貳仟肆佰捌拾壹元為
原告戊○○預供擔保而免為假執行。
本判決第三、四項於原告己○○各以新臺幣壹佰伍拾萬元、新
臺幣貳萬伍仟元為被告供擔保後，得假執行；但被告得分別以新
臺幣肆佰伍拾柒萬伍仟零玖拾捌元、新臺幣柒萬陸仟貳佰玖拾
元為原告己○○預供擔保而免為假執行。
本判決第五項於原告丙○○以新臺幣拾捌萬元為被告供擔保後
，得假執行；但被告得以新臺幣壹佰壹拾萬伍仟伍佰零肆元為
原告丙○○預供擔保而免為假執行。
其餘假執行之聲請駁回。
    事實及理由
甲、程序方面：
    按訴狀送達後，原告不得將原訴變更或追加他訴，但請求之
    基礎事實同一、擴張或減縮應受判決事項之聲明者，不在此
    限，民事訴訟法第255 條第1 項第2 、3 款定有明文。查本
    件原告起訴時，其訴之聲明，原如附件一所示，嗣於地政人
    員測量後，即按測量結果，將其聲明變更如附件二所示，其
    後再於民國（下同）96年10月15人言詞辯論時，將附件二所
    示訴之聲明第1 項請求拆除之面積由130 平方公尺減縮為11
    8 平方公尺。因原告僅係減縮應受判決事項而已，且請求之
    基礎事實亦屬同一，依上開規定，不在禁止之列，自應准許
    。
乙、實體方面：
一、原告主張：
    (一)請求被告乙○○拆屋還地之部分：
      (1)緣坐落於台北縣板橋市○○○段第二崁小段第210 、23
        0-8 地號土地上如附圖所示紅色部分位置，面積共118
        平方公尺（下稱系爭土地一）為原告戊○○與其他共有
        人全體所有，惟遭被告乙○○於74年間以搭蓋建物即門
        牌號碼台北縣板橋市○○路○ 段124 巷1 號（下稱系爭
        房屋）之方式無權占有使用，用以經營汽車買賣業即民
        生汽車商行。
      (2)按所有人對於無權占有或侵奪其所有物者，得請求返還
        之，對於妨害其所有權者，得請求除去之；又各共有人
        為全體共有人之利益，對於第三人得就共有物之全部，
        為回復共有物之請求，民法第767 條、第821 條分別定
        有明文。本件被告乙○○於系爭土地一上如附圖所示紅
        色部分位置建築房屋，無正當權源占用原告戊○○與其
        他人共有之系爭土地一，原告戊○○為全體共有人之利
        益訴請被告乙○○將系爭土地一上之地上物拆除，將系
        爭土地一返還原告戊○○及全體共有人。
      (3)又坐落於台北縣板橋市○○○段第二崁小段第230-7 地
        號土地上如附圖所示黃色部分位置，面積共101 平方公
        尺（下稱系爭土地二）為原告己○○於95年10月18日向
        原告丙○○所購買，並於95年10月25日辦理所有權移轉
        登記為原告己○○所有，惟系爭土地二前遭被告乙○○
        於74年間以搭蓋系爭房屋之方式無權占有使用，截至本
        件起訴為止，系爭土地二仍然繼續遭被告乙○○無權占
        有使用中。
      (4)被告乙○○於系爭土地二上如附圖所示黃色部分位置建
        築房屋，無正當權源占用原告己○○所有之系爭土地二
        ，原告己○○本於民法第767 條物上請求權訴請被告乙○○將系爭土地二上之地上物拆除，將系爭土地二返還
        原告己○○。
    (二)請求被告乙○○返還不當得利之部分：
      (1)按無法律上之原因而受利益，致他人受損害者，應返還
        其利益，但依其利益之性質或其他情形不能返還者，應
        償還其價額，民法第179 條前段、第181 條但書分別定
        有明文。又無權占有他人土地，可能獲得相當於租金之
        利益，為社會通常之觀念，最高法院著有61年台上字第
        1695號判例可資參照。被告乙○○占用系爭土地一，受
        有使用系爭土地一之利益，致原告戊○○受有損害，該
        項利益依其性質無法返還，原告戊○○自得請求被告乙○○償還相當於租金之價額。經查，按城市地方租用房
        屋之租金，以不超過土地及建築物申報總價額年息10%
        為限，前開規定於租用基地建築房屋之情形準用之，土
        地法第97條第1 項、第105 條分別定有明文。而相當於
        租金，其數額除以申報地價為基礎外，尚須斟酌基地之
        位置、工商業繁榮之程度及占用人利用土地之經濟價值
        及所受利益等項，並與鄰地租金相比較，以為決定。最
        高法院88年度台上字第3331號判決要旨可資參照。查系
        爭土地一之申報地價部分，台北縣板橋市○○○段第二
        崁小段第210 地號土地每平方公尺新台幣（下同）20,5
        29元；第230-8 地號土地每平方公尺21,221元。又系爭
        土地一雖位於巷內，惟與板橋市○○路○ 段之黃金地段
        及臺北縣議會等公家機構臨接，參酌該地段之工商業甚
        為繁榮，且占有人利用系爭土地一搭建之系爭房屋係用
        以經營汽車買賣業務，其經濟價值及所受利益甚為優渥
        ，應以上開申報地價總價額年息10% 計算之租金計算，
        方屬適當。被告無權占有並使用原告戊○○土地，享有
        相當於租金之利益，依上開法律規定，原告戊○○自得
        請求被告返還起訴前5 年及至返還前開系爭土地一止，
        相當於租金之不當得利。從而，原告戊○○得請求之租
        金利益為45,955元【計算式：（20,529元×2 ㎡+21,22
        1 元×128 ㎡）÷30權利範圍×10% ×5 年＝45,955元
        】。另告乙○○應自起訴狀繕本送達之翌日起起至依第
        1 項聲明建築物拆除並將土地騰空返還予原告戊○○及
        其他共有人之日止，按月給付原告戊○○766 元【計算
        式：（20,529元×2 ㎡+21,221 元×128 ㎡）÷30權利
        範圍×10% ÷12月≒766 元】。
      (2)又被告乙○○占用系爭土地二，受有使用系爭土地二之
        利益，致原告己○○受有損害，該項利益依其性質無法
        返還，原告己○○自得請求被告乙○○償還相當於租金
        之價額。查系爭土地二即台北縣板橋市○○○段第二崁
        小段第230-7 地號土地之申報地價每平方公尺為29,918
        元，系爭土地二雖坐落於巷內，惟與板橋市○○路○ 段
        之黃金地段及臺北縣議會等公家機構臨接，參酌該地段
        之工商業甚為繁榮，且占有人利用系爭土地一搭建房舍
        經營汽車買賣業務，其經濟價值及所受利益亦甚為優渥
        ，應以上開申報地價總價額年息10% 計算之租金計算，
        方屬適當。被告無權占有並使用原告己○○土地，享有
        相當於租金之利益，依上開法律規定，原告己○○自得
        請求被告返還自95年10月25日起及至返還前開系爭土地
        二止，相當於租金之不當得利。從而，原告己○○得請
        求之租金利益為87,754元【計算式：29,918元×101 ㎡
        ×10% ×365 分之106 年（即自95年10月25日起至96年
        2 月8 日止）＝87,754元】。另被告乙○○應自起訴狀
        繕本送達之翌日起至依第3 項聲明建築物拆除並將土地
        騰空返還予原告己○○之日止，按月給付原告己○○25
        ,181 元 【計算式：29,918元×101 ㎡×10% ÷12月≒
        25,181元】。
      (3)再系爭土地二於95年10月24日之前原為原告丙○○所有
        ，被告乙○○占用系爭土地二，受有使用系爭土地二之
        利益，致原告丙○○受有損害，該項利益依其性質無法
        返還，原告丙○○自得請求被告乙○○償還相當於租金
        之價額，參酌該地段之工商業甚為繁榮，且占有人利用
        系爭土地二搭建房舍經營汽車買賣業務，依上開所述，
        亦應以上開申報地價總價額年息10% 計算租金，方屬適
        當。被告無權占有並使用原告丙○○土地，享有相當於
        租金之利益，依上開法律規定，原告丙○○自得請求被
        告返還起訴前5 年扣除95年10月25日起至起訴時止期間
        內，相當於租金之不當得利。從而，原告丙○○得請求
        之租金利益為1,423,105 元【計算式：29,918元×101
        ㎡×10% ×4 又365 分之259 年≒1,423,105 元】。
    (三)訴之聲明：
      (1)被告乙○○應將坐落於台北縣板橋市○○○段第二崁小
        段第210 地號及第230-8 地號土地上如附圖所示紅色部
        分位置，面積共118 平方公尺土地上門牌號碼台北縣板
        橋市○○路○ 段124 巷1 號之地上物拆除，將該部分土
        地返還予原告戊○○與其他共有人全體。
      (2)被告乙○○應給付原告戊○○45,955元，及自起訴狀繕
        本送達被告之翌日起至清償日止，按年息5%計算之利息
        ；暨自起訴狀繕本送達被告之翌日起至返還上開占有土
        地之日止，按月給付原告戊○○766 元。
      (3)被告乙○○應將坐落於台北縣板橋市○○○段第二崁小
        段第230-7 地號土地上如附圖所示黃色部分位置，面積
        共101 平方公尺土地上門牌號碼台北縣板橋市○○路○
        段124 巷1 號之地上物拆除，將該部分土地返還予原告
        己○○。
      (4)被告乙○○應給付原告己○○87,754元，及自起訴狀繕
        本送達被告之翌日起至清償日止，按年息5%計算之利息
        ；暨自起訴狀繕本送達被告之翌日起至返還上開占有土
        地之日止，按月給付原告己○○25,181元。
      (5)被告乙○○應給付原告丙○○1,423,105 元，及自起訴
        狀繕本送達被告之翌日起至清償日止，按年息5%計算之
        利息。
      (6)願供擔保請准宣告假執行。
二、被告則以下列陳詞置辯，並聲明：原告之訴駁回。如受不利
    判決，願供擔保請准宣告免予假執行。
    (一)被告自74年起即於板橋市○○○段第二崁小段230-7 、23
      0-8 、230-35、230-36、230-37地號之土地上建蓋建築物
      ，經營汽車買賣業，被告係以行使地上權之意思，和平繼
      續占有上開土地，已達20年以上之期間，依民法第769 、
      770 及772 條規定，當已時效取得系爭土地之地上權，故
      被告占有上開土地係屬有權占有。
    (二)被告曾於95年12月22日向台北縣板橋地政事務所申辦上開
      土地時效取得地上權乙案，並已檢附土地登記申請書、登
      記清冊、占有範圍位置圖、四鄰證明文件、土地謄本、土
      地複丈申請書、現場照片等文件，送交台北縣板橋地政事
      務所，是被告已向該管地政機關請求為地上權登記。依台
      灣高等法院暨所屬法院85年法律座談會意見，因被告已具
      備時效取得要件，並向地政機關聲請登記且經受理，故被
      告占有系爭土地為有權占有，而非無權占有。原告仍指被
      告無權占有，並依民法第767 條及第179 條規定，請求被
      告拆屋還地及給付相當於租金之不當得利，與事實嚴重不
      符，顯無足採。
三、查原告主張台北縣板橋市○○○段第二崁小段第210 、230-
    -8地號土地為告戊○○與其他共有人所有，原告戊○○之權
    利範圍均為30分之1 ；同小段第230-7 地號土地則為原告己○○於95年10月18日向另一原告丙○○所購買，並於95年10
    月25日辦妥所有權移轉登記，原告己○○所有及原告丙○○
    原有之權利範圍均為全部。被告於74年間搭蓋並做為經營民
    生汽車行使用之系爭房屋，占用系爭土地一即前揭台北縣板
    橋市○○○段第二崁小段第210 、230-8 地號土地上如附圖
    所示紅色部分位置，面積共118 平方公尺，占用系爭土地二
    即前揭同小段第230-7 地號土地上如附圖所示黃色部分位置
    ，面積共101 平方公尺等情，業據原告提出上開3 筆土地登
    記謄本、原告丙○○之土地所有權狀影本1 紙、現場照片2
    幀為證，且經本院赴現場勘驗明確並囑託台北縣板橋地政事
    務所測量屬實，有勘驗筆錄及複丈成果圖分別在卷可稽，自
    堪信為真實。
四、被告雖辯稱其自74年起即於板橋市○○○段第二崁小段230-
    7 、230-8 、230-35、230-36、230-37地號之土地上建蓋建
    築物，經營汽車買賣業，以行使地上權之意思，和平繼續占
    有上開土地，達20年以上之期間，復於原告起訴請求返還土
    地前向該管機關申請為時效取得地上權登記，屬有權占有云
    云。惟查：
    (一)民法第769 條「以所有之意思，20年間和平繼續占有他人
      未登記之不動產者，得請求登記為所有人」之規定，依同
      法第772 條規定，於所有權以外財產權之取得準用之，故
      地上權亦得因時效而取得，然準用同法第769 條、第770
      條之結果，於取得時效完成後，占有人僅取得登記請求權
      而已，尚需經登記始能取得地上權人之地位，並據以對抗
      土地所有人而認其並非無權占有。至於占有人因時效取得
      地上權登記請求權，以已具備時效取得地上權之要件，向
      該管地政機關請求為地上權登記，如經地政機關受理，則
      受訴法院即應就占有人是否具備時效取得地上權之要件為
      實體上之裁判，固經最高法院80年度第2 次民事庭會議決
      議在案，惟上開決議係指占有人在土地所有人起訴前已申
      請為地上權之登記且經受理者，始有其適用，則為最高法
      院向來所持之見解（最高法院83年度台上字第1448號、85
      年度台上字第829 號、88台聲字第203 號判決可資參照）
      。
    (二)本件被告迄今尚未經登記為系爭210 、230-7 、230-8 地
      號土地之地上權人，此觀原告提出之上開3 筆土地登記謄
      本並無地上權之記載即明。被告既尚未依法登記為地上權
      人，則依首揭說明，縱令被告確已具備時效取得地上權之
      要件，但因所取得者僅為地上權登記請求權而已，尚不得
      以此對抗原告而認被告非屬無權占有。
    (三)又被告雖提出證物3 之地上權登記申請書，欲證明其於原
      告起訴前已以時效取得為由提出地上權登記之申請，然該
      登記申請書並無地政機關收件受理之章戳，且台北縣板橋
      地政事務所之一般登記收件資料（自電腦上線至96年3 月
      間）並無被告乙○○辦理時效取得地上權登記案件，該所
      僅於95年12月22日收件95年板土複字第198300號丁○○先
      生代理被告乙○○申辦板橋市○○○段第二崁小段230-7
      、230-8 、230-35、230-36、230-37等5 筆土地時效取得
      地上權測量案件，惟現場測量時申請人、代理人均未到場
      ，視為放棄複丈申請等情，已據本院向台北縣板橋地政事
      務函詢明確，有該所96年4 月2 日北縣板地登字土第0960
      004815號函及隨函檢送之複丈申請書、土地複丈定期測量
      通知書等件在卷可稽，是被告辯稱其於原告起訴前已以具
      備時效取得地上權之要件，向該管地政機關請求為地上權
      登記，難認有據，不足採信。依上開說明，本院自毋庸就
      被告是否具備時效取得地上權之要件為實體上之認定與裁
      判。從而，被告以其已具備時效取得要件，並向地政機關
      聲請登記且經受理為由，抗辯其占有系爭土地為有權占有
      ，即非有據，難予採信。
五、按所有人對於無權占有或侵奪其所有物者，得請求返還之；
    對於妨害其所有權者，得請求除去之；有妨害所有權之虞者
    ，得請求防止之。民法第767 條定有明文。本件被告所有系
    爭房屋無合法權源而占用原告戊○○、己○○所有土地，原
    告戊○○、己○○依民法第767 條規定，訴請被告將坐落台
    北縣板橋市○○○段第二崁小段第210 、230-8 地號土地上
    如附圖所示紅色部分位置，面積共118 平方公尺土地上門牌
    號碼台北縣板橋市○○路○ 段124 巷1 號之地上物拆除，將
    該部分土地返還予原告戊○○與其他共有人全體，暨將坐落
    台北縣板橋市○○○段第二崁小段第230-7 地號土地上如附
    圖所示黃色部分位置，面積共101 平方公尺土地上門牌號碼
    台北縣板橋市○○路○ 段124 巷1 號之地上物拆除，將該部
    分土地返還予原告己○○，為有理由，應予准許。
六、次按，民法第179 條前段規定，無法律上原因而受利益，致
    他人受損害者，應返還其利益。又無權占有他人土地，可能
    獲得相當於租金之利益，復為社會通常之觀念（最高法院61
    年台上字第1695號判例參照）。本件被告無權占有系爭土地
    而受有使用土地之利益，致原告3 人受有相當於租金之損害
    ，則原告3 人依不當得利之法律關係，請求被告返還起訴前
    5 年（自91年2 月9 日起至96年2 月8 日止）相當於租金之
    所受利益，即屬有據。又城市地方土地之租金，以不超過土
    地及其建築物申報總價年息10% 為限；土地所有權人未於公
    告期間申報地價者，以公告地價80% 為申報地價。分別為土
    地法第105 條、第97條第1 項及平均地權條例第16條所明定
    。依卷附系爭3 筆土地謄本所載，系爭210 、230-8 地號土
    地僅於96年1 月申報地價每平方公尺各為20,529元、21,221
    元；系爭230-7 地號土地僅於93年1 月申報地價每平方公尺
    29, 918 元，其餘則均未為地價之申報。而系爭210 地號土
    地於93年1 月及89年1 月之公告地價分別為24,647元、27,0
    67元；系爭230-8 地號土地於93年1 月及89年1 月之公告地
    價分別為24,954元、27,069元；系爭230-7 地號土地於93年
    1 月及89年1 月之公告地價分別為37,397元、37,147元，業
    經本院依職權查詢明確，是原告請求起訴前5 年期間之不當
    得利，其土地價額即應分別依各該期公告地價80% 及申報地
    價計算。再本院審酌系爭土地雖位於巷內，惟鄰近台北縣板
    橋市○○路，又與台北縣議會等公家機構毗鄰，附近有多線
    公車，並有捷運站，交通便利，商店與公司行號眾多，人口
    密集，工商繁榮，以及系爭房屋非單純做為住家使用，併供
    被告經營車行使用等情，認土地租金以土地申報總價額年息
    8%計算為宜，茲將原告得請求被告返還相當於租金之不當得
    利數額計算如下：
    (一)原告戊○○部分：
      I被告於起訴前5 年，即自91年2 月9 日起至96年2 月8
        日止，所享有之利益共為32,481元。
        (1)系爭210 地號土地
          1.91年2 月9 日至92年12月31日，計1 年又327 日
            27,067元（公告地價）×80% ×2 平方公尺×8%
             ×1又327 ／365 年×1 ／30（原告戊○○權利範
             圍）＝219 元
             註：元以下四捨五入，以下同。
          2.93年1 月1 日至95年12月31日，計3 年
            24,647元（公告地價）×80% ×2 平方公尺×8%
            ×3 年×1 ／30（原告戊○○權利範圍）＝315 元
          3.96年1 月1 日至96年2 月8 日，計39日
            20,529元（申報地價）×2 平方公尺×8%×39／365
            年×1／30 （原告戊○○權利範圍）＝18 元
          4.219元＋315元＋18元＝552 元
        (2)系爭230-8地號土地
          1.91年2 月9 日至92年12月31日，計1 年又327 日
            27,069元（公告地價）×80% ×116 平方公尺×8%
             ×1又327 ／365 年×1 ／30（原告戊○○權利範
             圍）＝12,701 元
          2.93年1 月1 日至95年12月31日，計3 年
            24,954元（公告地價）×80% ×116 平方公尺×8%
            ×3 年×1 ／30（原告戊○○權利範圍）＝18,526
            元
          3.96年1 月1 日至96年2 月8 日，計39日
            21,221元（申報地價）×116平方公尺×8% ×39／
            365 年×1 ／30（原告戊○○權利範圍）＝702 元
          4.12,701元＋18,526元＋702 元＝31,929 元
        (3)上開(1)＋(2)共計為32,481 元
      II被告自96年2 月9 日起，每月所享之利益共為556 元
        (1)系爭210 地號土地
          20,529元（申報地價）×2 平方公尺×8%÷12月
          ×1 ／30（原告戊○○權利範圍）＝9 元
        (2)系爭230-8地號土地
          21,221元（申報地價）×116平方公尺×8%÷12月
          ×1 ／30（原告戊○○權利範圍）＝547 元
        (3)上開(1)＋(2)共計為556 元
    (二)原告己○○部分：
      I被告自95年10月25日起至96年2 月8 日止，所享有之利
        益為76,293元。
        (1)95年10月25日至95年12月31日，計68日
          37,397元（公告地價）×80% ×101 平方公尺×8%
          ×68／365 年＝44,963 元
        (2)96年1 月1 日至96年2 月8 日，計39日
          45,298元（公告地價）×80% ×101 平方公尺×8%
          ×68／365 年＝31,330 元
        (3)上開(1)＋(2)共計為76,293 元
      II被告自96年2 月9 日起，每月所享之利益為556 元
        計算式：
          45,298 元（公告地價）×80% ×101 平方公尺×8%
          ÷12月＝24,401元
    (三)原告丙○○部分：
      被告自91年2 月9 日起至95年10月24日止，所享有之利益
      為76,293元。
        (1)91年2 月9 日至92年12月31日，計1 年又327 日
          37,147元（公告地價）×80% ×101 平方公尺×8%
          ×1 又327／365 年＝455,264 元
        (2)93年1 月1 日至95年10月24日，計2 年又297 日
          37,397元（公告地價）×80% ×101 平方公尺×8%
          ×2 又297／365 年＝680,240 元
        (3)上開(1)＋(2)共計為1,135,504元
七、綜上所述，原告本於所有權及不當得利法律關係，請求：被
    告應將如訴之聲明第1 項所示之地上物拆除，將土地返還予
    原告戊○○與其他共有人全體，並給付原告戊○○32,481元
    ，及自96年3 月10日起至清償日止，按年息5%計算之利息，
    暨自96年3 月10日起至返還上開占有土地之日止，按月給付
    原告戊○○556 元。被告應將如訴之聲明第3 項所示地上物
    拆除，將土地返還予原告己○○，並給付原告己○○76,293
    元，及自96年3 月10日起至清償日止，按年息5%計算之利息
    ，暨自96年3 月10日起至返還上開占有土地之日止，按月給
    付原告己○○24,401元。被告應給付原告丙○○1,135,504
    元，及自96年3 月10日起至清償日止，按年息5%計算之利息
    ，為有理由，應予准許。逾上開範圍之請求，則無理由，應
    予駁回。
八、兩造均陳明願供擔保，分別聲請宣告假執行及免為假執行，
    就原告勝訴部分核無不合，爰各酌定相當擔保金額准許之。
    至原告敗訴部分，其訴既經駁回，假執行之聲請即失所附麗
    ，應併予駁回。
九、本件事證已臻明確，兩造所為之其餘主張、陳述並所提之證
    據，經審酌後，均認與本件判決之結果無礙，爰不一一論述
    ，併此敘明。
十、訴訟費用負擔之依據：民事訴訟法第79條。
中　　華　　民　　國　　96　　年　　11　　月　　5 　　日
                  民事第二庭    法　官　程怡怡
以上正本係照原本作成
如對本判決上訴，須於判決送達後20日內向本院提出上訴狀
中　　華　　民　　國　　96　　年　　11　　月　　9 　　日
                                書記官　華海珍
